# 长期应收款的初始计量

提问人：02068134 时间：2015-04-04 19:56:44
请教陈老师和其他各问高手一个问题。
A公司借给其联营公司 20 亿元用于项目开发（联营公司的其他股东也同比例借了钱给联营公司），协议没有规定具体还款期，款项无息。A公司预计该款项在一年内不会收回，在该公司的国际财务准则报告中，将该款项作为investment in associates投资成本一部分。但在中国准则的报告中，将其作为长期应收款进行核算。
那么问题来了，如果将其作为长期应收款，那长期应收款理论上应是一项金融资产，金融资产的初始计量应按公允价值，那么该长期应收款应按公允价值计量？（由于金额较大，折现的影响较大）。
请各位老师指点，谢谢！

回答人：chenyiwei
1 、如果该款项对被投资方而言符合确认为权益工具的条件，则投资方相应将其计入长期股权投资成本，而不是应收款项。后续如果收回的，则按照收回权益性投资处理。 2 、如果该款项对被投资方而言符合确认为金融负债的条件，但没有明确的偿还时间，投资方有权随时要求归还，或者在发生某一不确定的未来事项时归还，则此时也不进行折现，认为其公允价值基本等于成本。请参考《瑞华研究 2010 ～ 2014 汇编》之“问题4-1-10（母子公司之间的无息或低息贷款在双方各自个别财务报表中的处理）”中的情形 1 或情形 2 。